---
title: "Airbnb en Donostia y Euskadi"
author: "montera34"
date: "March 30, 2017"
output: html_document
---

```{r setup, include=FALSE, cache = TRUE}

require("tidyverse")
library(tidyverse)
#carga librería para reagrupar tablas de datos y hacer "melt"
library("reshape2") #no sé la diferencia con "reshape"

#importa datos
listings <- read.csv("data/listings_euskadi.csv")

#otras ciudades
listings_madrid = read.csv("data/listings_madrid.csv")
listings_barcelona = read.csv("data/listings_barcelona.csv")
listings_mallorca = read.csv("data/listings_mallorca.csv")

#view data basics
#str(listings)
#head(listings)
#añade variables para acceso fácil
#summary(listings)

#creates variable True/false for with/without license
listings$withlicense <- listings$license!=""

attach(listings)

#exporta data
write.table(listings, "data/listing_euskadi.tsv", sep="\t", row.names=FALSE)

#Exporta a csv y elimina las columnas que dan problemas por comillas no escapadas
listings_simple <- listings[,c(-6,-7,-8,-10,-11,-12,-13,-14,-15,-25,-35,-59)]
write.table(listings_simple, "data/listings_euskadi_simple.csv", sep=",", row.names=FALSE)

#Añade variable para precio como número y no como factor, diferente de "price"
listings$precio <- as.numeric(levels(listings$price))[listings$price] 

#Calcula el número de municipios presentes en listings
citieslevels = levels(city)
cities = data.frame(citieslevels) #eran 330 y tras limpieza  270
ncities = nrow(cities) #número de municipios diferentes

#listados por capitales
donostia = listings[city=="Donostia",] 
bilbao = listings[city=="Bilbao",]
vitoria = listings[city=="Vitoria-Gasteiz",]

#número de pisos en las capitales
ntotal = nrow(listings) #numero de pisos
ndonostia = nrow(donostia)
nbilbao = nrow(bilbao)
nvitoria = nrow(vitoria)

#otras ciudades
nmadrid = nrow(listings_madrid)
nbarcelona = nrow(listings_barcelona)
nmallorca = nrow(listings_mallorca)

```

```{r, include=FALSE, cache = TRUE}
#calcula alojamientos con licencia
ntotallicencia = nrow(listings[listings$withlicense==TRUE,])
ndonostialicencia = nrow(listings[listings$withlicense==TRUE&city=="Donostia",])
nbilbaolicencia = nrow(listings[listings$withlicense==TRUE&city=="Bilbao",])
nvitorialicencia = nrow(listings[listings$withlicense==TRUE&city=="Vitoria-Gasteiz",])

# nmadridlicencia = nrow(listings_madrid[listings_madrid$license!= "",])
nbarcelonalicencia = nrow(listings_barcelona[listings_barcelona$license!= "",])
# nmallorcalicencia = nrow(listings _mallorca[listings_mallorca$license!= "",])
```

```{r, include=FALSE, cache = TRUE}
# % pisos con licencia
totalLicenciaPerCent = ntotallicencia / ntotal
donostiaLicenciaPerCent = ndonostialicencia / ndonostia
bilbaoLicenciaPerCent = nbilbaolicencia / nbilbao
vitoriaLicenciaPerCent = nvitorialicencia / nvitoria

# madridLicenciaPerCent = nmadridlicencia / nmadrid
barcelonaLicenciaPerCent = nbarcelonalicencia / nbarcelona
# mallorcaLicenciaPerCent = nmallorcalicencia / nmallorca
```

```{r, include=FALSE, cache = TRUE}
#Añade los datos de **Donostia**. A aprtir de aquí todas las variables estarán referidas a esta ciudad
attach(donostia)

#--------------------------export data --------------------
#exports only some columns to avoid problems with scapes in data
#donostia_simple = donostia[,c(1,5,20,22,23,49,50,51,52,53,54,55,56,57,58,61,75,77,88,96)] #TODO meter precio
donostia_simple = donostia[,c(-6,-7,-8,-10,-11,-12,-13,-14,-15,-25,-35,-59)]

#exporta data
write.table(donostia, "data/donostia.tsv", sep="\t",row.names=FALSE)
write.table(donostia, "data/donostia.csv", sep=",",row.names=FALSE)
#need to export to tsv to avoid prolems with comas inside data
write.table(donostia_simple, "data/donostia_simple.tsv", sep="\t",row.names=FALSE) 
write.table(donostia_simple, "data/donostia_simple.csv", sep=",",row.names=FALSE) 


#Probando a separar los datos de las amenities
# donostia[,35]
# grep("phone",as.character(donostia[6,35]))
# donostia$email <- grep("email",donostia[,35])
# donostia_features <- data.frame(as.character(donostia[,35]))
# donostia_features$email <- data.frame(grep("phone",as.character(donostia[,35])))
# n = nrow(donostia_features)
# #loop por todos los datos y los guarda en las categorías correspondientes
# for (j in 1:n) {
#   if(gsub("\\[|\\]|'","",unlist(strsplit(as.character(donostia[j,35]), ", ")))[1]=="email") {
#     donostia_features$email[j] = 1 
#   } else {
#     donostia_features$email[j] = 0
#   }
# }
# test = gsub("\\[|\\]|'","",unlist(strsplit(as.character(donostia[1,35]), ", ", fixed = TRUE)))[2]
# 
# donostia[,59]
# grep("TV",as.character(donostia[6,59]))
# donostia_amenities <- data.frame(as.character(donostia[,59]))
# 
# amenity_types = unique(tolower(gsub("\\{|\\}|\"","",unlist(strsplit(as.character(donostia[,59]), ",")))))
# n = nrow(donostia_amenities)
# m = length(amenity_types)
# 
# #loop por todos los datos y los guarda en las categorías correspondientes
# for (j in 1:n) {
#   for (i in 1:m) {
#     if(gsub("\\{|\\}|\"","",unlist(strsplit(as.character(donostia[j,59]), ",", fixed = TRUE)))[m]=="TV") {
#       donostia_amenities$tv[j] = 1 
#     } else {
#       donostia_amenities$tv[j] = 0
#     }
#   }
# }
# 
# gsub("\\{|\\}|\"","",unlist(strsplit(as.character(donostia[1,59]), ",")))[1]


```

#Airbnb en Euskadi
La base de datos de Euskadi de InsideAirbnb contiene `r ntotal` alojamientos en `r ncities` municipios, de ellos `r ntotallicencia ` tienen licencia de alojamiento turístico (`r format(round(100*totalLicenciaPerCent, 1), nsmall = 1)`%). 

En las capitales tenemos:

 + **Donostia - San Sebastián** `r ndonostia` (`r format(round(100*ndonostia/ntotal, 1), nsmall = 1) ` % del total), de esos alojamientos tienen licencia `r ndonostialicencia` (`r format(round(100*donostiaLicenciaPerCent, 1), nsmall = 1)` % del municipio). Dispone de `r sum(donostia$accommodates) ` plazas. Usuarios con alojamiento listado `r length(levels(as.factor(donostia$host_id)))`
 + **Bilbao** `r nbilbao` (`r format(round(100*nbilbao/ntotal, 1), nsmall = 1) `% del total), de esos alojamientos tienen licencia `r nbilbaolicencia` (`r format(round(100*bilbaoLicenciaPerCent, 1), nsmall = 1)` % del municipio). Dispone de `r sum(bilbao$accommodates) ` plazas. Usuarios con alojamiento listado `r length(levels(as.factor(bilbao$host_id)))`
 + **Vitoria - Gasteiz** `r nvitoria` (`r format(round(100*nvitoria/ntotal, 1), nsmall = 1) `% del total), de esos alojamientos tienen licencia `r nvitorialicencia` (`r format(round(100*vitoriaLicenciaPerCent, 1), nsmall = 1)` % del municipio). Dispone de `r sum(vitoria$accommodates) ` plazas. Usuarios con alojamiento listado `r length(levels(as.factor(vitoria$host_id)))`

Por comparar con otras ciudades, el porcentaje de alojamientos con licencia turística en Barcelona es `r format(round(100*barcelonaLicenciaPerCent, 1), nsmall = 1)`% de un total de `r nbarcelona` alojamientos según datos de insideairbnb. Madrid (`r nmadrid` alojamientos) y Mallorca (`r nmallorca` alojamientos) no tienen indicado si tienen licencia. 

## Donostia - San Sebastián

En Donostia existen `r length(levels(as.factor(donostia$host_id)))` usuarios con alojamientos disponibles en Airbnb. 

```{r, echo = FALSE, warning=FALSE}
ggplot(donostia) +  geom_bar(mapping = aes(x = requires_license, fill = withlicense)) + labs(title= "Número alojamientos sin y con licencia" ) + coord_flip()

ggplot(donostia) + geom_bar(mapping = aes(x = accommodates, fill = withlicense)) + labs(title= "Número alojamientos según su plazas sin y con licencia" ) + scale_x_continuous(breaks=seq(0,12,1)) + facet_wrap(~ withlicense, ncol= 2) + coord_flip()

ggplot(donostia) +  geom_bar(mapping = aes(x = accommodates, fill = withlicense)) + labs(title= "Número alojamientos según su nº de plazas sin y con licencia" ) + scale_x_continuous(breaks=seq(0,12,1)) + coord_flip()

ggplot(donostia) +  geom_bar(mapping = aes(x = property_type, fill = withlicense)) + labs(title= "Nº alojamientos según tipo de alojamiento y con/sin licencia" ) + coord_flip()
```

## Usuarios de Airbnb
```{r, echo = FALSE, warning=FALSE}
# To change plot order of bars, change levels in underlying factor
reorder_size <- function(x) {
  factor(x, levels = names(sort(table(x))))
}

#ggplot(donostia) +geom_bar(mapping = aes(reorder_size(host_name), fill = withlicense)) + coord_flip() host_name da error porque hay usuarios que comparten nombre
ggplot(donostia) +geom_bar(mapping = aes(reorder_size(host_id), fill = withlicense)) + coord_flip()

#ggplot(donostia) +geom_bar(mapping = aes(x = host_name, fill = withlicense)) #necesita reordenar

propietarios <- table(donostia$host_id) #crea tabla con frecuencias (count)
propietarios <- propietarios[order(-propietarios)] #reordena de mayor a menor
write.csv(propietarios, "data/propietarios_id_n_alojamientos_donostia.csv") #exporta datos a csv
propietarios_nalojamientos <- data.frame(propietarios)

```

### Los usuarios con más alojamientos
```{r table_propietarios, echo = FALSE}
library(knitr,quietly=T)
kable(t(as.matrix(propietarios_nalojamientos[1:20,])),caption = "Los 20 usuarios con más alojamientos (id)")

# nalojamientos <- donostia %>%
#   group_by(host_id) %>%
#   summarize(sum.alojamientos=count(requires_license)) %>%
# arrange(desc(sum.alojamientos))
# kable(nalojamientos[1:20,],caption = "Los 20 usuarios con más alojamientos (id)")
```

### Los usuarios con más plazas

```{r table_propietarios_2, echo = FALSE}
require(dplyr) #no sé si necesario
library(dplyr) #no sé si necesario
#install.packages(dplyr)
naccommodates <- donostia %>%
  group_by(host_id) %>%
  summarize(sum.accomodates=sum(accommodates)) %>%
  #mutate(plazas=sum(accommodates)) %>%
arrange(desc(sum.accomodates))
```

Los **10** primeros usuarios (`r format(round(100*10/length(levels(as.factor(donostia$host_id))), 1), nsmall = 1)`% del total de usuarios) con más plazas tienen `r sum(naccommodates[1:10,2])` plazas disponibles (que son el `r format(round(100*sum(naccommodates[1:10,2])/sum(donostia$accommodates), 1), nsmall = 1) `% del total de plazas).

Los **20** primeros usuarios (`r format(round(100*20/length(levels(as.factor(donostia$host_id))), 1), nsmall = 1)`% del total de usuarios) con más plazas tienen `r sum(naccommodates[1:20,2])` plazas disponibles (que son el `r format(round(100*sum(naccommodates[1:20,2])/sum(donostia$accommodates), 1), nsmall = 1) `% del total de plazas).

Los **50** primeros usuarios (`r format(round(100*50/length(levels(as.factor(donostia$host_id))), 1), nsmall = 1)`% del total de usuarios) con más plazas tienen `r sum(naccommodates[1:50,2])` plazas disponibles (que son el `r format(round(100*sum(naccommodates[1:50,2])/sum(donostia$accommodates), 1), nsmall = 1) `% del total de plazas).

Los **100** primeros usuarios (`r format(round(100*100/length(levels(as.factor(donostia$host_id))), 1), nsmall = 1)`% del total de usuarios) con más plazas tienen `r sum(naccommodates[1:100,2])` plazas disponibles (que son el `r format(round(100*sum(naccommodates[1:100,2])/sum(donostia$accommodates), 1), nsmall = 1) `% del total de plazas).

```{r, echo = FALSE, warning=FALSE}
kable(naccommodates[1:20,],caption = "Los 20 usuarios con más plazas (id)")
```

### Precio por noche

```{r, echo = FALSE, warning=FALSE}

ggplot(donostia) + geom_bar(mapping = aes(reorder_size(price), fill = withlicense)) + coord_flip() #se ve que 120 es e lprecio más popular

# ggplot(donostia) + geom_bar(mapping = aes(x = precio, fill = withlicense)) + coord_flip() #se ve que 120 es e lprecio más popular

ggplot(donostia) + geom_point(mapping = aes(reorder_size(price), y = accommodates, color = withlicense),  position = "jitter") + coord_flip()

# ggplot(donostia) + geom_point(mapping = aes(x = precio, y = accommodates, color = withlicense),  position = "jitter") + coord_flip()

# median(na.omit(precio))
# mean(na.omit(precio))
# quantile(na.omit(precio))
# 
# boxplot(na.omit(precio), horizontal=TRUE)
# 
# hist(na.omit(precio))
# 
# # Filled Density Plot
# d <- density(na.omit(precio))
# plot(d, main="Kernel Density of prices. Todos", xlim = c(0,1000), ylim = c(0,0.01))
# polygon(d, col="grey", border="grey") 
# 
# d <- density(na.omit(precio[withlicense==TRUE]))
# plot(d, main="Kernel Density of prices con licencia", xlim = c(0,1000), ylim = c(0,0.01))
# polygon(d, col="grey", border="grey") 
# 
# d <- density(na.omit(precio[withlicense==FALSE]))
# plot(d, main="Kernel Density of prices sin licencia", xlim = c(0,1000), ylim = c(0,0.01))
# polygon(d, col="grey", border="grey") 

```

```{r, echo = FALSE, warning=FALSE}
# # Dotplot: Grouped Sorted and Colored
# # Sort by mpg, group and color by cylinder
# x <- donostia[order(donostia$precio),] # sort by precio
# x$property_type <- factor(x$property_type) # it must be a factor
# x$color[x$property_type=="Apartment"] <- "red"
# x$color[x$property_type=="House"] <- "blue"
# x$color[x$property_type=="Villa"] <- "darkgreen"
# dotchart(x$precio,labels=row.names(x),cex=.7,groups= x$property_type,
#    main="Precio por noche por tipo de alojamiento",
#    xlab="dollars", gcolor="black", color=x$color) 
# 
# 
# y <- donostia[order(donostia$precio),] # sort by mpg
# y$withlicense <- factor(y$withlicense) # it must be a factor
# y$color[y$pwithlicense==FALSE] <- "red"
# y$color[y$withlicense==TRUE] <- "blue"
# dotchart(y$precio,labels=row.names(y),cex=.7,groups= y$withlicense,
#    main="Precio por noche para alojamientos con y sin licencia",
#    xlab="dollars", gcolor="black", color=x$color) 

```


## Otros
```{r, echo = FALSE, warning=FALSE}
ggplot(donostia) + geom_bar(mapping = aes(reorder_size(host_listings_count), fill = withlicense))
ggplot(donostia) + geom_bar(mapping = aes(x = host_total_listings_count))

ggplot(data = donostia) + 
  stat_summary(
    mapping = aes(x = property_type, y = accommodates),
    fun.ymin = min,
    fun.ymax = max,
    fun.y = median
  ) + coord_flip()

ggplot(donostia) + geom_bar(mapping = aes(x = room_type, fill = withlicense)) + coord_flip()

ggplot(donostia) + geom_bar(mapping = aes(x = accommodates, fill = withlicense)) + coord_flip()
ggplot(donostia) + geom_bar(mapping = aes(x = bed_type, fill = withlicense )) + coord_flip()

ggplot(donostia) + geom_bar(mapping = aes(x = number_of_reviews, fill = withlicense )) + coord_flip()

ggplot(donostia) + geom_bar(mapping = aes(x = review_scores_value, fill = withlicense )) + coord_flip()
ggplot(donostia) + geom_bar(mapping = aes(x = instant_bookable, fill = withlicense )) + coord_flip()

ggplot(donostia) + geom_bar(mapping = aes(x = require_guest_profile_picture )) + coord_flip()
ggplot(donostia) + geom_bar(mapping = aes(x = require_guest_phone_verification )) + coord_flip()

ggplot(donostia) + geom_bar(mapping = aes(x = calculated_host_listings_count )) + coord_flip()
ggplot(donostia) + geom_bar(mapping = aes(x = reviews_per_month )) + coord_flip()

#scatter plots
ggplot(donostia) + geom_point(mapping = aes(x = accommodates, y = reviews_per_month), position = "jitter")
ggplot(donostia) + geom_point(mapping = aes(x = cancellation_policy, y = reviews_per_month, shape = property_type, color = property_type), position = "jitter")
ggplot(donostia) + geom_point(mapping = aes(x = accommodates, y = calculated_host_listings_count, shape = property_type, color = withlicense), position = "jitter")
ggplot(listings) + geom_point(mapping = aes(x = accommodates, y = number_of_reviews, shape = property_type, color = withlicense), position = "jitter")

ggplot(listings) + 
  geom_point(mapping = aes(x = property_type, y = number_of_reviews)) + 
  facet_wrap(~ withlicense, ncol= 2) + coord_flip()

ggplot(listings) + 
  stat_summary(
    mapping = aes(x = property_type, y = number_of_reviews),
    fun.ymin = min,
    fun.ymax = max,
    fun.y = median
  ) + coord_flip() +
  facet_wrap(~ withlicense, nrow = 2)
```


## Número de dormitorios y tipo de alojamiento (Euskadi)
```{r, echo = FALSE, warning=FALSE}
ggplot(data = listings) + 
  geom_point(mapping = aes(x = property_type, y = accommodates, color = withlicense),  position = "jitter") + coord_flip()
```

## Número de dormitorios y tipo de oferta (Euskadi)
```{r, echo = FALSE, warning=FALSE}
ggplot(data = listings) + 
  geom_point(mapping = aes(x = room_type, y = minimum_nights, color = withlicense),  position = "jitter")  + coord_flip()
```

## Número de dormitorios y tipo de oferta en Donosti
```{r, echo = FALSE, warning=FALSE}
ggplot(data = donostia) + 
  geom_point(mapping = aes(x = room_type, y = accommodates, color = withlicense),  position = "jitter")  + coord_flip()
```

