---
title: "Airbnb en Euskadi"
author: "montera34"
date: "April 12, 2017"
output: html_document
---

```{r setup, include=FALSE, cache = TRUE}
# Instala y carga librerías

# la primera vez necesitas instalar
# install.packages("tidyverse")

library(tidyverse)

# library(ggplot2) #ya incluido en tidyverse
# library(dplyr) #ya incluido en tidyverse

# carga librería para reagrupar tablas de datos y hacer "melt"
# library("reshape2") #no sé la diferencia con "reshape"

# Carga datos

#introduce tu archivo listings. Necesitas desactivar Quotes, porque el texto incluye \"
# listings <- read.delim("../../data/listings_euskadi.tsv",sep = "\t") # Algo no funciona, por incluir comillas en los textos. Salen 3453 pero deberían ser 2847 anuncios.
listings_simple <- read.delim("../../data/listings_euskadi_simple.csv",sep = ",")
# Load reviews
reviews <- read.csv("../../data/original/reviews_euskadi.csv",sep = ",")

# view data basics
# str(listings)
# head(listings)
# añade variables para acceso fácil
# summary(listings)

attach(listings_simple)

#Calcula el número de municipios presentes en listings
citieslevels = levels(listings_simple$city)
cities = data.frame(citieslevels) #eran 330 municipios y tras limpieza se quedaron en 270
ncities = nrow(cities) #número de municipios diferentes

#listados por capitales
donostia = listings_simple[listings_simple$city=="Donostia",]
bilbao = listings_simple[listings_simple$city=="Bilbao",]
vitoria = listings_simple[listings_simple$city=="Vitoria",]
#exports only some columns to avoid problems with scapes in data
donostia_simple = listings_simple[listings_simple$city=="Donostia",]
bilbao_simple = listings_simple[listings_simple$city=="Bilbao",]
vitoria_simple = listings_simple[listings_simple$city=="Vitoria",]
zarautz_simple = listings_simple[listings_simple$city=="Zarautz",]

#número de pisos en las capitales
ntotal = nrow(listings_simple) #numero de pisos
ndonostia = nrow(donostia)
nbilbao = nrow(bilbao)
nvitoria = nrow(vitoria)

#otras ciudades
# nmadrid = nrow(listings_madrid)
# nbarcelona = nrow(listings_barcelona)
# nmallorca = nrow(listings_mallorca)

#calcula alojamientos con licencia
ntotallicencia = nrow(listings_simple[listings_simple$withlicense==TRUE,])
ndonostialicencia = nrow(listings_simple[listings_simple$withlicense==TRUE&city=="Donostia",])
nbilbaolicencia = nrow(listings_simple[listings_simple$withlicense==TRUE&city=="Bilbao",])
nvitorialicencia = nrow(listings_simple[listings_simple$withlicense==TRUE&city=="Vitoria-Gasteiz",])

# nbarcelonalicencia = nrow(listings_barcelona[listings_barcelona$license!= "",])
# madrid y mallorca no cuentan con licencias turísticas en los alojamientos de airbnb

# % pisos con licencia
totalLicenciaPerCent = ntotallicencia / ntotal
donostiaLicenciaPerCent = ndonostialicencia / ndonostia
bilbaoLicenciaPerCent = nbilbaolicencia / nbilbao
vitoriaLicenciaPerCent = nvitorialicencia / nvitoria

# barcelonaLicenciaPerCent = nbarcelonalicencia / nbarcelona

#---------------------- Selecciona archivo listings
#Selecciona región/lugar a analizar en las dos siguientes variables
local_activo = zarautz_simple 
local_activo_name = "Zarautz"
attach(local_activo)
# si ponemos 
# local_activo = donostia 
# todos los análisis se referirán a Donostia
```

# Airbnb en Euskadi
Airbnb en Euskadi, según los datos obtenidos por InsideAirbnb, contiene `r ntotal` anuncios en `r ncities` municipios, de ellos `r ntotallicencia ` tienen licencia de alojamiento turístico (`r format(round(100*totalLicenciaPerCent, 1), nsmall = 1)`%). 

En las capitales tenemos:

 + **Donostia - San Sebastián** `r ndonostia` anuncios (`r format(round(100*ndonostia/ntotal, 1), nsmall = 1) ` % del total), de esos alojamientos tienen licencia `r ndonostialicencia` (`r format(round(100*donostiaLicenciaPerCent, 1), nsmall = 1)` % del municipio). 
 Dispone de `r sum(na.omit(donostia_simple$accommodates)) ` plazas. Anfitriones con alojamiento listado `r length(levels(as.factor(donostia$host_id)))`.
 + **Bilbao** `r nbilbao` (`r format(round(100*nbilbao/ntotal, 1), nsmall = 1) `% del total), de esos alojamientos tienen licencia `r nbilbaolicencia` (`r format(round(100*bilbaoLicenciaPerCent, 1), nsmall = 1)` % del municipio).
 Dispone de `r sum(na.omit(bilbao_simple$accommodates)) ` plazas. Anfitriones con alojamiento listado `r length(levels(as.factor(bilbao$host_id)))`.
 + **Vitoria - Gasteiz** `r nvitoria` (`r format(round(100*nvitoria/ntotal, 1), nsmall = 1) `% del total), de esos alojamientos tienen licencia `r nvitorialicencia` (`r format(round(100*vitoriaLicenciaPerCent, 1), nsmall = 1)` % del municipio).
 Dispone de `r sum(na.omit(vitoria_simple$accommodates)) ` plazas. Anfitriones con alojamiento listado `r length(levels(as.factor(vitoria$host_id)))`.


Por comparar con otras ciudades, el porcentaje de alojamientos con licencia turística en Barcelona es 18.0% de un total de 17.369 alojamientos según datos de insideairbnb. Madrid (7.446 alojamientos) y Mallorca (11.271 alojamientos) no tienen indicado si tienen licencia.

```{r, echo = FALSE, warning=FALSE}
# Por no repetir operaciones, copio pego el resultado arriba:
# Por comparar con otras ciudades, el porcentaje de alojamientos con licencia turística en Barcelona es `r format(round(100*barcelonaLicenciaPerCent, 1), nsmall = 1)`% de un total de `r nbarcelona` alojamientos según datos de insideairbnb. Madrid (`r nmadrid` alojamientos) y Mallorca (`r nmallorca` alojamientos) no tienen indicado si tienen licencia. 
``` 