---
title: "Efecto Airbnb en Donostia (abril 2018)"
output: html_document
---

```{r setup, include=FALSE, cache = TRUE}
# Este documento en Rmarkdown está pensado para producir un informe a partir de datos de Airbnb de InsideAirbnb.com (http://insideairbnb.com/)

# Selecciona región/lugar a analizar en las dos siguientes variables
local_activo_name = "Donostia" #cambia 'Zarautz' por el municipio que quieras analizar

# Instala y carga librerías

# la primera vez necesitas instalar
# install.packages("tidyverse")

library(tidyverse)

library(ggplot2) #ya incluido en tidyverse
# library(dplyr) #ya incluido en tidyverse

# carga librería para reagrupar tablas de datos y hacer "melt"
# library("reshape2") #no sé la diferencia con "reshape"

# Carga datos

# introduce el path de tu archivo listings. Necesitas desactivar Quotes, porque el texto incluye \"
listings_simple <- read.delim("../../data/original/180423_listings-airbnb-donostia_datahippo.csv",sep = ",")
# Load reviews
# reviews <- read.csv("../../data/original/reviews_euskadi.csv",sep = ",")

attach(listings_simple)

# Selecciona archivo listings
local_activo = listings_simple

attach(local_activo)
```

Este informe se ha generado automáticamente con R a partir del [script de Rmarkdown](https://github.com/montera34/airbnbeuskadi/tree/master/analisis/montera34/airbnb-informe-ciudad.Rmd) disponible en el [repositorio airbnbeuskadi](https://github.com/montera34/airbnbeuskadi/).

## Datos

+ Datahippo.org/
+ Fecha scraping: 2018-04-23

## Resumen

En **`r local_activo_name`** hay publicados `r nrow(local_activo)` anuncios de Airbnb, que tienen capacidad para `r sum(na.omit(local_activo$capacity)) ` personas (accommodates). 
Estos anuncios (listings, en la terminología de Airbnb) han sido publicados por `r length(levels(as.factor(local_activo$host.id)))` anfitriones. 


## Anfitriones en Airbnb

```{r, echo = FALSE, warning=FALSE}
# To change plot order of bars, change levels in underlying factor
reorder_size <- function(x) {
  factor(x, levels = names(sort(table(x))))
}

ggplot(local_activo) +geom_bar(mapping = aes(reorder_size(host.id))) + coord_flip() + theme(axis.text.y = element_blank()) + labs(y = "Número de anuncios", x = "anfitrion")

# Otra forma de hacer lo mismo
nanuncios <- table(local_activo$host.id) #crea tabla con frecuencias (count) de anfitriones (host_id) con anuncios
nanuncios <- nanuncios[order(-nanuncios)] #reordena de mayor a menor
anfitriones_anuncios <- data.frame(nanuncios) # crea data frame
anfitriones_anuncios$host_id <- row.names(nanuncios)

# gráfico (repite el anterior, por eso está comentado)
# ggplot(anfitriones_anuncios) + geom_bar(stat='identity', aes(x = host_id, y = Freq)) + labs(x = "Número de anuncios", y = "anfitrion") + coord_flip()
    
# exporta datos a csv
# write.csv(propietarios, "data/output/propietarios_id_n_alojamientos_donostia.csv") 
```

### Los anfitriones con más alojamientos

```{r table_propietarios, echo = FALSE, warning=FALSE}
# install package "knitr" and "rmarkdown" if not installed
# install.packages("knitr")
# install.packages("rmarkdown")

# Load "knitr"
library(knitr,quietly=T)

propietarios <- table(local_activo$host.id) #crea tabla con frecuencias (count) de anfitriones (host_id) con anuncios
propietarios <- propietarios[order(-propietarios)] #reordena de mayor a menor
propietarios_nalojamientos <- data.frame(propietarios) # crea data frame

kable(as.data.frame(propietarios_nalojamientos[1:20,]),caption = "Los 20 anfitriones con más alojamientos (id)",col.names = c("host_id","alojamientos"))

# nalojamientos <- donostia %>%
#   group_by(host_id) %>%
#   summarize(sum.alojamientos=count(requires_license)) %>%
# arrange(desc(sum.alojamientos))
# kable(nalojamientos[1:20,],caption = "Los 20 anfitriones con más alojamientos (id)")
```

### Los anfitriones con más plazas

```{r table_anfitriones_2, echo = FALSE, warning=FALSE}
library(dplyr)
# 1: filter to keep three states.  
# basic_summ = filter(mprices, state %in% c("California", "New York", "Illinois"))
 
# 2: set up data frame for by-group processing.  
naccommodates = group_by(local_activo, host.id)
 
# 3: calculate the three summary metrics
naccommodates = summarise( naccommodates, accommodates_sum = sum(capacity) )
naccommodates <- naccommodates[with(naccommodates, order(-accommodates_sum)), ]
  
ggplot(naccommodates) +
  geom_bar(stat='identity', aes(x = reorder(host.id,accommodates_sum), y = accommodates_sum)) + coord_flip() + theme(axis.text.y = element_blank()) + 
  labs(x = "anfitriones", y = "nº anuncios", title= "número de plazas por anfitrión" ) 
# + scale_y_continuous(breaks=seq(0,300,10))
```


Los 10 primeros anfitriones (`r format(round(100*10/length(levels(as.factor(local_activo$host.id))), 1), nsmall = 1)`% del total de anfitriones) con más plazas tienen `r sum(naccommodates[1:10,2])` plazas disponibles (que son el `r format(round(100*sum(naccommodates[1:10,2])/sum(local_activo$capacity), 1), nsmall = 1)`% del total de plazas).

Los 20 primeros anfitriones (`r format(round(100*20/length(levels(as.factor(local_activo$host.id))), 1), nsmall = 1)`% del total de anfitriones) con más plazas tienen `r sum(naccommodates[1:20,2])` plazas disponibles (que son el `r format(round(100*sum(naccommodates[1:20,2])/sum(local_activo$capacity), 1), nsmall = 1)`% del total de plazas).

Los 50 primeros anfitriones (`r format(round(100*50/length(levels(as.factor(local_activo$host.id))), 1), nsmall = 1)`% del total de anfitriones) con más plazas tienen `r sum(naccommodates[1:50,2])` plazas disponibles (que son el `r format(round(100*sum(naccommodates[1:50,2])/sum(local_activo$capacity), 1), nsmall = 1)`% del total de plazas).

Los 100 primeros anfitriones (`r format(round(100*100/length(levels(as.factor(local_activo$host.id))), 1), nsmall = 1)`% del total de anfitriones) con más plazas tienen `r sum(naccommodates[1:100,2])` plazas disponibles (que son el `r format(round(100*sum(naccommodates[1:100,2])/sum(local_activo$capacity), 1), nsmall = 1)`% del total de plazas).

```{r table_anfitriones_3, echo = FALSE}
kable(naccommodates[1:30,],caption = "Los 30 anfitriones (host_id) con más alojamientos tienen n plazas (accomodates)",col.names = c("host_id","plazas"))
```

